【裁判字號】    95,交上易,251
【裁判日期】    951031
【裁判案由】    過失傷害
【裁判全文】
臺灣高等法院刑事判決               95年度交上易字第251號
    上  訴  人  台灣台北地方法院檢察署檢察官
    被      告  甲○○
上列上訴人因被告過失傷害案件，不服台灣台北地方法院95年度
交易字第567號，中華民國95年8月25日第一審判決（起訴案號：
台灣台北地方法院檢察署94年度偵字第12809號），提起上訴，
本院判決如下：
    主  文
上訴駁回。
    理  由
一、聲請簡易判決處刑意旨略以：被告甲○○於民國（下同）九
    十三年五月十八日上午七時許，騎乘車牌號碼ＡＯＶ—０一
    八號重型機車沿臺北市○○區○○路一段四十九巷行駛，行
    經該巷五十三號附近，應注意車輛行駛時，駕駛人需注意車
    前狀況，並隨時採取必要之安全措施，且依當時情況，並無
    不能注意情事，竟疏於注意，因閃避疏忽，不慎撞及前方正
    在路邊打掃之李王淑雯，致李王淑雯受有臀部外傷、左腳扭
    傷、尾椎挫傷等傷害，因認被告涉犯刑法第二百八十四條第
    一項之過失傷害罪嫌等語。
二、按告訴乃論之罪，告訴人於第一審辯論終結前得撤回其告訴
    ；告訴乃論之罪，其告訴經撤回者，應諭知不受理之判決；
    第一百六十一條第四項、第三百零二條至第三百零四條之判
    決，且得不經言詞辯論為之；告訴乃論之刑事事件於偵查中
    或第一審法院辯論終結前，調解成立，並於調解書上記載當
    事人同意撤回意旨，經法院核定者，視為於調解成立時撤回
    告訴或自訴，刑事訴訟法第二百三十八條第一項、第三百零
    三條第三款、第三百零七條、鄉鎮市調解條例第二十八條第
    二項分別定有明文。
三、本件檢察官認被告係犯刑法第二百八十四條第一項之過失傷
    害罪，依同法第二百八十七條前段之規定，屬告訴乃論之罪
    。經查：本件告訴人即被害人李王淑雯已於偵查中即九十四
    年十二月二日與被告甲○○在臺北縣土城市調解委員會成立
    調解，並書立調解書，該調解書內載「對造人（按即告訴人
    ）拋棄其餘請求權，並願不追究聲請人（按即被告）就本案
    之刑事責任」等語，而表明同意撤回之意旨，該調解書並經
    臺灣板橋地方法院板橋簡易庭於同年月十三日核定在案，有
    臺北縣土城市調解委員會調解書影本一紙附卷可稽（見九十
    五年度北交簡字一二五二號卷第六頁），依前揭規定，本件
    視為告訴人於調解成立時撤回告訴，原審因予諭知本件公訴
    不受理，且不經言詞辯論而為之，經核尚無違誤。
四、公訴人上訴意旨略以：本件告訴人固與被告於臺北縣土城市
    調解委員會調解時達成和解，並簽立調解書，但該份調解書
    僅載明係告訴人不追究被告本案之刑事責任，並未言明願撤
    回對被告之傷害告訴，亦即「不追究被告就本案之刑事責任
    」與「願意撤回告訴」，二者並非等同。況告訴人於偵查中
    及原審法院另案（九十五年度北交簡字一二五二號）訊問時
    ，均明確表示不願撤回對被告之告訴，足徵告訴人之真意確
    係不願撤回本件傷害告訴，自難以臺北縣土城市調解委員會
    調解書業經法院核定，即遽認告訴人有於調解成立時撤回告
    訴之意思云云。惟查：告訴人與被告於九十四年十二月二日
    書立之臺北縣土城市調解委員會調解書內載明「對造人（按
    即告訴人）拋棄其餘請求權，並願不追究聲請人（按即被告
    ）就本案之刑事責任」等語，足見告訴人於調解當時已表明
    不願追究被告本案之刑事責任，當即包含撤回告訴之意，否
    則豈非與「不追究被告本案刑事責任」等語相違背。雖告訴
    人原審法院另案訊問時表明仍欲告訴云云，但係於調解成立
    後所為，且告訴人於該案訊問時指稱：「我還是要告被告，
    因為被告只給我四萬元。我的傷勢迄今未好。」等語（見九
    十五年度北交簡字一二五二號卷第十二頁），足認告訴人係
    因調解成立後，被告未依約給付約定賠償金額，始欲繼續告
    訴，並未否定前開調解之效力，而被告於調解成立後是否履
    行調解條件，係屬另一問題，尚難謂告訴人於調解成立當時
    未有撤回告訴之意。是以告訴人於調解成立當時既已表明不
    願追究被告本案之刑事責任，且該調解書亦經臺灣板橋地方
    法院板橋簡易庭核定，依上開說明，即視為告訴人於調解成
    立時撤回本件傷害告訴。公訴人上訴意旨，仍執陳詞，指摘
    原判決不當，為無理由，應予駁回，且不經言詞辯論而為之
    。
據上論斷，應依刑事訴訟法第三百六十八條、第三百七十二條，
判決如主文。
中    華    民    國    95    年    10    月    31    日
                  刑事第十七庭  審判長法  官  陳貽男
                                      法  官  鄭水銓
                                      法  官  高明哲
以上正本證明與原本無異。
不得上訴。
                                      書記官  李垂福
中    華    民    國    95    年    11    月    2     日


司法院資訊處製作；財團法人民間司法改革基金會備份。
